---
title: "Epa_20171T"
author: "Gonzalo Rodríguez"
date: "July 24, 2017"
output:
  html_document: default
  pdf_document: default
---

library(dplyr)
library(ggplot2)
library(data.table)
library(MicroDatosEs)
library(reshape2)

Dscargamos los datos desde el portal del INE  http://www.ine.es/prodyser/microdatos.htm  

Utilizamos el paquete MicroDatosEs para leer los de datos de la EPA  
```{r}
library(MicroDatosEs)
library(data.table)
library(reshape2)
library(dplyr)
library(ggplot2)
epa<-epa2005('datos_1t17.zip')
epa<-data.table(epa)
```


Inspeccionamos los datos
```{r}
dim(epa)
glimpse(epa)
```

Deducimos el número de OCUPADOS

Desglose por CCAA y tipo de ocupación

```{r}
ocupa<-epa[epa$AOI=='Ocupados subempleados por insuficiencia de horas' | epa$AOI=='Resto de ocupados']

ocupa1<-epa %>% 
    group_by(CCAA,SITU) %>% 
    summarise(tot_ocupados_Autonm=n()) 

ocupa1<-na.omit(ocupa1)
ocupa1
```


Ocupados Totales en España en el Primer Trimestre 2017
```{r}
sum(ocupa$FACTOREL)/100
```
Ocupados en cada CCAA
```{r}
ocupa2<-ocupa %>% 
  group_by(CCAA) %>% 
  summarise(Total_CCAA=sum(FACTOREL)/100)
ocupa2

```
Gráfico distribución ocupados en España
```{r}
ggplot(ocupa2, aes(y=Total_CCAA, x = CCAA, col='red')) + geom_bar(stat='identity',aes(fill='black')) +theme_bw() +coord_flip() 
```

Desglose ocupación por sectores actividad y sexo.

Se comprueba como algunas profesiones están dominadas por un sexo o por otro.

```{r}
ocupa3<- ocupa %>% group_by(ACT,SEXO) %>% 
  summarise(ocupados_actividad=n()) %>% 
  arrange(desc(ocupados_actividad))

dcast(ocupa3, ACT  ~ SEXO)
```
Número de  OCUPADOS España  por tipo de contratos.

Notas: Los Empresarios, autónomos y trabajadores por cuenta propia no aparecen en DUCON1 sino en SITU.
      Por ello sustituimos  los 'Na' de DUCON1 por 'Trab cuenta propia'. 
```{r}
ocupa$Contrato[is.na(ocupa$DUCON1)]<-'Trab cuenta propia'
ocupa$Contrato[ocupa$DUCON1=='Temporal']<-'Temporal'
ocupa$Contrato[ocupa$DUCON1=='Indefinido']<-'Indefinido'

ocupa5<-subset(ocupa,select = c('CCAA','Contrato','FACTOREL'))

#ESPAÑA
ocupa5 %>% 
  group_by(Contrato) %>% 
  summarise(tot_poblac=sum(FACTOREL)/100)
```
```{r}
# Desglose por CCAA
ocupa5 %>% 
  group_by(CCAA,Contrato) %>% 
  summarise(tot_poblac=sum(FACTOREL)/100)
```
Calculamos el porcentaje de ocupados en el Sector Público vs Sector Privado

```{r}
library(data.table)
ocupa4<-subset(epa,select = c('CCAA','SITU','FACTOREL'))
ocupa4<-na.omit(ocupa4)

ocupa4$Pub_Priv[!ocupa4$SITU=='Asalariado sector público']<-'Trabajador Sect Privado'
ocupa4$Pub_Priv[ocupa4$SITU=='Asalariado sector público']<-'Trabajador sect Público'
ocupa4 %>% 
  group_by(CCAA,Pub_Priv) %>% 
  summarise(Tot_sector=n())  %>% 
  group_by(CCAA) %>% 
  mutate(Ratio=round((Tot_sector/sum(Tot_sector)*100),2))
```
Número Total de ocupados en el sector Privado
```{r}
ocu5<- ocupa4 %>% 
  group_by(CCAA,Pub_Priv) %>% 
  summarise(tot_pp=sum(FACTOREL)/100) %>% 
  filter(Pub_Priv=='Trabajador Sect Privado') 

sum(ocu5$tot_pp)
```
Número de  OCUPADOS España  por tipo de contratos
```{r}
ocupa$Contrato[is.na(ocupa$DUCON1)]<-'Trab cuenta propia'
ocupa$Contrato[ocupa$DUCON1=='Temporal']<-'Temporal'
ocupa$Contrato[ocupa$DUCON1=='Indefinido']<-'Indefinido'

ocupa5<-subset(ocupa,select = c('CCAA','Contrato','FACTOREL'))

## España
ocupa5 %>% 
  group_by(Contrato) %>% 
  summarise(tot_poblac=sum(FACTOREL)/100)
```
```{r}
# Por CCAA
ocupa5 %>% 
  group_by(CCAA,Contrato) %>% 
  summarise(tot_poblac=sum(FACTOREL)/100)
```

Calculamos las tasa de paro.

1º Determinamos la población Activa.
    Eliminamos los inactivos (columna AOI) y los menores de 16 años.
  
```{r}
library(stringr)
act<-epa %>% 
  filter(!str_detect(AOI,'Inactivos')) 

act<-act[!act$EDAD=='de 0 A 4 años',]
act<-act[!act$EDAD=='de 5 A 9 años',]
act<-act[!act$EDAD=='de 10 A 15 años',]
```
2º Definimos los parados y calculamos la tasa de paro
```{r}
act$parados[str_detect(act$AOI,'Parados')]<-1
act$parados[!str_detect(act$AOI,'Parados')]<-0

act$parados<-as.numeric(act$parados)
p<-round(sum(act$FACTOREL * act$parados) / sum(act$FACTOREL)*100,2)
p
```
Cálculo de la Tasa de  Paro por provincia
```{r}
actp<-act[,c('CCAA','parados','FACTOREL')]
actp %>% 
  group_by(CCAA,parados) %>%
  summarise(Total_Parados=n()) %>% 
  mutate(Tasa_Paro_ccaa=(Total_Parados/sum(Total_Parados))*100) %>% 
  filter(parados==1) %>% 
  print(n=19)
```
Distinción por sexo y ciudad de los trabajadores sin trabajo
```{r}
actp<-act[,c('CCAA','PRONA','SEXO','parados','FACTOREL')]

acts<-actp %>% 
  group_by(PRONA,SEXO,parados) %>% 
  summarise(Sexo_parados=n())  %>% 
  filter(parados==1) %>% 
  group_by(PRONA) %>% 
  mutate(tasa_paro=Sexo_parados/sum(Sexo_parados)*100)

actss<-dcast(acts,PRONA ~ SEXO)
actss
```
Desglose de desempleados por edad.

Nota: resultado engañoso puesto que no están incluidos los inactivos desanimados.

```{r}
actp<-act[,c('CCAA','PRONA','EDAD','parados','FACTOREL')]

actp %>% 
  group_by(EDAD,parados) %>%
  summarise(Total_Parados=n()) %>% 
  mutate(Tasa_Paro_ccaa=(Total_Parados/sum(Total_Parados))*100) %>% 
  filter(parados==1)

```

